臺灣高等法院高雄分院刑事附帶民事訴訟判決
上　訴　人　乙○○
被 上 訴人　甲○○
上列當事人間因傷害等附帶民事訴訟案件，上訴人不服台灣高雄
地方法院93年度附民字第171 號中華民國93年11月25日第一審附
帶民事訴訟判決，提起上訴，本院判決如下：
      主    文
原判決關於駁回上訴人後開第二項之訴部分廢棄。
被上訴人應給付上訴人新台幣貳萬元。
其餘上訴駁回。
　  　事實及理由
一、上訴人即原告乙○○聲明：求為判決：(1)原判決廢棄。(2)被
    上訴人應與黃平祥、黃田明會（原審裁定該2 人部分移民事
    庭）連帶給付上訴人新台幣（下同）500 萬元。陳述略稱：
    被上訴人甲○○與其父母黃平祥、黃田明會均為上訴人之鄰
    （下同）92年4 月14日起至92年5 月16日止，連續對上訴人
    犯侵入住宅、恐嚇、公然侮辱及傷害等罪，並提出鴻慶醫院
    出具之驗傷診斷書2 紙、現場錄影光碟、譯文及現場照片為
    證。依民法第195 條之規定，請求被上訴人給付500 萬元之
    非財產上損害賠償（原審判決上訴人敗訴）。
二、被上訴人即被告甲○○則以：上訴人主張之事實，並非真實
    ，其並無上訴人所指之公然侮辱、幫助傷害等犯行，自無賠
    償責任等語，資為抗辯，求為判決駁回上訴。
三、按附帶民事訴訟之判決，應以刑事訴訟判決所認定之事實為
    據，刑事訴訟法第500條前段定有明文。本件上訴人主張被
    上訴人甲○○於92年5 月16日上午有與黃田明會、黃平祥共
    同公然辱罵上訴人，黃田明會於出手毆打上訴人成傷之際，
    被上訴人在旁以「可能無棧也款」、「媽，拖出來給削下去
    」等語予黃田明會言詞助力，致上訴人受有左肩挫擦傷、右
    前臂抓痕、右後頸擦傷、右肘擦傷等傷害之事實，業據本院
    94年度上易字第9 號刑事判決依幫助傷害、公然侮辱罪各科
    處被上訴人罰金3,000 元、罰金2,000 元，應執行罰金4,00
    0 元在案，有該刑事判決在卷可稽。則上訴人主張之上開事
    實，堪認真實。
四、按數人共同不法侵害他人之權利者，連帶負損害賠償責任，
　　民法第185條第1項前段定有明文。又不法侵害他人之身體、
　　名譽者，被害人雖非財產上之損害，亦得請求賠償相當之金
　　額，為民法第195條第1項所明定。本件被上訴人既與黃田明
　　會、黃平祥共同公然辱罵上訴人，黃田明會於出手毆打上訴
　　人成傷之際，被上訴人有以上開言詞，予黃田明會言詞助力
　　，致上訴人受有上開傷害之事實，既已明確，則上訴人請求
　　被上訴人應與黃平祥、黃田明會連帶賠償，即屬有據。按精
    神慰藉金之賠償須以人格權遭遇侵害，使精神上受有痛苦為
    必要，其核給之標準固與財產上損害之計算不同，然非不可
    斟酌雙方身分資力與加害程度，及其他各種情形核定相當之
    數額，最高法院51年台上字第223 號著有判例足資參照。本
    院審酌上訴人乙○○為高職畢業，未婚，現為雙春快速沖印
    店負責人，每月營業額約有20至30萬元之收入，並有房屋1
    棟；而被上訴人甲○○為高中肄業，現從事土木工作，每月
    約有金額3 至5 萬元之收入，其家中有2 位小孩待其撫養，
　  及被上訴人因一時氣憤僅於92年5 月16日以上開言詞侵權，
    情節尚屬輕微，惟已足對上訴人之身體、名譽等法益造成相
    當之傷害，並使上訴人在精神上受到相當之壓力，致身心俱
    疲而受痛苦等情，認上訴人請求賠償之金額，以2 萬元為相
    當。
五、從而，上訴人本於侵權行為之法律關係，請求被上訴人給付
    之金額，在金額2 萬元範圍內，為有理由，應予准許；至逾
    此範圍之請求，並無理由，應予駁回。原審於上開應給付範
    圍內，為上訴人敗訴之判決，自有未洽。上訴意旨就此部分
    指摘原判決不當，求予廢棄改判，為有理由，爰改判如主文
    第2 項所示，其餘上訴部分，仍執陳詞，指摘原判決不當，
    求予廢棄，為無理由，應駁回其上訴。
六、據上論結：本件上訴人之訴為一部有理由，一部無理由，依
    刑事訴訟法第502條第1項、第2項、第491條第9款，民事訴
    訟法第450 條、第449條第1項，判決如主文
中　　華　　民　　國　　94  　年　　3 　月      8     日
              刑事第四庭   審判長法官  蕭權閔
                                 法官  陳吉雄
                                 法官  李嘉興
以上正本證明與原本無異。
被上訴人不得上訴。
上訴人對本判決上訴，須於判決送達後10日內向本院提出上訴狀
，未表明上訴理由者，應於上訴後10日內向本院提出上訴理由書
（均須按他造當事人之人數附繕本）。上訴時應提出委任律師或
具有律師資格之人之委任狀，並依附註條文規定辦理。
中　　華　　民　　國　　94  　年　　3 　月      8     日
　　　　　　　　　　　  　　   書記官  劉金萍
